【裁判字號】    98,裁,787
【裁判日期】    980326
【裁判案由】    贈與稅
【裁判全文】
最  高  行  政  法  院  裁  定
                                       98年度裁字第787號
上  訴  人  甲○○
            乙○○
            丙○○
            戊○○
            己○○
            庚○○○
            丁○○
被 上訴 人  財政部高雄市國稅局
代  表  人  陳金鑑
上列當事人間贈與稅事件，上訴人對於中華民國97年11月25日高
雄高等行政法院97年度訴更一字第25號判決，提起上訴，本院裁
定如下：
    主  文
上訴駁回。
上訴審訴訟費用由上訴人連帶負擔。
    理  由
一、按對於高等行政法院判決之上訴，非以其違背法令為理由，
    不得為之，行政訴訟法第242條定有明文。依同法第243條第
    1項規定，判決不適用法規或適用不當者，為違背法令；而
    判決有同條第2項所列各款情形之一者，為當然違背法令。
    是當事人對於高等行政法院判決上訴，如依行政訴訟法第24
    3條第1項規定，以高等行政法院判決有不適用法規或適用不
    當為理由時，其上訴狀或理由書應有具體之指摘，並揭示該
    法規之條項或其內容；若係成文法以外之法則，應揭示該法
    則之旨趣；倘為司法院解釋或本院之判例，則應揭示該判解
    之字號或其內容。如以行政訴訟法第243條第2項所列各款情
    形為理由時，其上訴狀或理由書，應揭示合於該條項各款之
    事實。上訴狀或理由書如未依此項方法表明，或其所表明者
    與上開法條規定不合時，即難認為已對高等行政法院判決之
    違背法令有具體之指摘，其上訴自難認為合法。
二、本件上訴人對於高雄高等行政法院判決上訴，主張：上訴人
    因不服被上訴人核定其被繼承人陳騰雲86年度贈與其子甲○
    ○、丙○○、乙○○、丁○○及其孫陳威仁等人資金計新臺
    幣（下同）445,352,130元，循序提起行政救濟。嗣兩造於
    原審94年度訴更字第23號事件成立訴訟上和解，被上訴人同
    意追減贈與總額249,961,730元。並就和解確定之應補繳稅
    額89,310,200元及行政救濟期間加計利息22,144,769元填發
    繳款書，通知上訴人繳納。上訴人不服，就行政救濟期間加
    計之利息部分提起復查，並於復查申請書申請改以受贈人為
    納稅義務人，惟未獲變更，上訴人循序提起行政訴訟，經原
    審分別以96年度訴字第342號裁定（下稱原裁定）及96年度
    訴字第342號判決就「申請改以受贈人為納稅義務人」部分
    裁定駁回上訴人之訴及就「加計利息」部分判決撤銷訴願決
    定及原處分（即復查決定)。上訴人對駁回「申請改以受贈
    人為納稅義務人」部分之原裁定不服，提起抗告，經本院將
    原裁定廢棄發回更審，原審更為審理後以系爭應補繳贈與稅
    款，既成立訴訟上和解且已經繳納完畢，自無遺產及贈與稅
    法第7條第1項第2款所規定：「逾本法規定繳納期限尚未繳
    納，且在中華民國境內無財產可供執行」始可改以受贈人為
    納稅義務人之情事，故上訴人主張本件應准改以受贈人為納
    稅義務人云云，自無可採等詞而駁回其訴。惟查遺產及贈與
    稅法第7條第1項肯認受贈人為贈與人以外之第二順位納稅義
    務人，至於繼承人稅法並未規定其為納稅義務人，且參諸司
    法院釋字第622號解釋意旨，倘稅捐稽徵機關未證明繼承人
    違反稅捐稽徵法第14條規定，即不得逕以繼承人為納稅義務
    人發單補徵贈與稅。本件贈與稅之贈與日期為民國86年7月
    17日，核課期間屆滿日為93年8月16日，雖雙方嗣後曾達成
    和解，然其已係核課期間屆滿後，至於訴訟救濟期間之拖延
    ，並非上訴人所能支配，原判決未審酌及此，顯違司法院釋
    字第622號解釋及租稅法律主義。又本件真正受益人係該贈
    與行為之受贈人，若將不利益加諸於未實質受贈之繼承人，
    顯違反量能課稅原則等語，雖以該判決違背法令為由，惟核
    其上訴理由，係就原審已論斷者，泛言未論斷，或就原審所
    為論斷，泛言其論斷矛盾，或以其對法律之誤解，重複前已
    主張為原審詳予論斷所不採之理由，泛謂原判決違背法令，
    而未具體說明其有何不適用法規或適用法規不當之情形，並
    揭示該法規之條項或其內容，及合於行政訴訟法第243條第2
    項所列各款之事實，難認對該判決之如何違背法令已有具體
    之指摘。依首揭說明，應認其上訴為不合法。
三、據上論結，本件上訴為不合法。依行政訴訟法第249條第1項
    前段、第104條、民事訴訟法第95條、第78條、第85條第2項
    ，裁定如主文。
中    華    民    國    98    年    3     月    26    日
                    最高行政法院第五庭
                        審判長法官  黃  璽  君
                              法官  王  德  麟
                              法官  鄭  忠  仁
                              法官  黃  本  仁
                              法官  吳  東  都
以  上  正  本  證  明  與  原  本  無  異
中    華    民    國    98    年    3     月    27    日
                              書記官  彭  秀  玲


司法院資訊處製作；財團法人民間司法改革基金會備份。
